臺灣南投地方法院刑事判決　
111年度易字第286號
公  訴  人  臺灣南投地方檢察署檢察官 
被      告  莊明棠


上列被告因毀棄損壞等案件，經檢察官提起公訴（110年度偵字
第6653號、111年度偵字第934號、第954號），被告於本院準備
程序中就被訴事實為有罪之陳述，經告以簡式審判程序之旨，並
聽取當事人之意見後，本院裁定依簡式審判程序，判決如下：
    主  文
莊明棠犯如附表一「主文」欄所示之罪，各處如附表一「主文」
欄所示之刑及沒收。應執行有期徒刑玖月，如易科罰金，以新臺
幣壹仟元折算壹日。
    事  實
一、莊明棠因與池淑卿間有土地糾紛，竟分別為下列行為：
　㈠於民國110年11月12日10時30分許，基於侵入建築物及恐嚇危
    害安全之犯意，未經許可侵入池淑卿所有位於南投縣○○鎮○○
    街00號之倉庫內，潑灑汽油後，復以個人持用行動電話，傳
    送「婷，妳媽媽為何不接理不應、有朋要先幫我處理債務、
    、可以不接不回不應嗎？」、「讓我狂起乃直接一把火至少
    三處要燃起哦」、「在接著下去亦是汽油彈」、「在不應今
    天就會燃起哦」、「在在接著下來是連你家一同汽喜喔」、
    「請不要逼人上山下獄喔」、「我現之極限已至八、9」等
    訊息予池淑卿之女兒莊佩婷，再由莊佩婷轉知予池淑卿，以
    此加害生命、身體之行為及言語，恐嚇池淑卿及莊佩婷，使
    其等心生畏懼，致生危害於安全。
　㈡於111年1月11日10時30分許，基於侵入建築物、毀損及恐嚇
    危害安全之犯意，未經許可侵入上開倉庫，持斧頭毀損前開
    倉庫之電動鐵捲門、開關、電線及變電箱，致不堪使用，復
    向在場池淑卿兒子莊佳瑋恫稱：「今天汽油忘記帶，如果你
    母親24小時內沒有給我回覆，大家再來試試看」等語，再由
    莊佳瑋轉知池淑卿，以此加害生命、身體之行為及言語，恐
    嚇池淑卿及莊佳瑋，使其等心生畏懼，致生危害於安全。
　㈢於111年1月12日23時47分許，基於侵入建築物及毀損之犯意
    ，未經許可侵入上開倉庫內，並持斧頭將池淑卿所有之冰箱
    2台及車牌號碼000-0000號普通重型機車之椅墊毀損致令不
    堪使用。
　㈣於111年1月24日16時55分許，基於侵入建築物及恐嚇危害安
    全之犯意，未經許可侵入上開倉庫內，徒手丟擲玻璃瓶使之
    破裂，並向莊佩婷恫稱：「叫你母親把土地還我，不然大家
    沒完沒了」等語，再由莊佩婷轉知池淑卿，以此加害生命、
    身體之行為及言語，恐嚇池淑卿及莊佩婷，使其等心生畏懼
    ，致生危害於安全。
　㈤於111年1月25日12時許，基於侵入建築物及恐嚇危害安全之
    犯意，未經許可侵入上開倉庫內，手持斧頭，並徒手丟擲玻
    璃瓶使之破裂，以此加害生命、身體之行為，恐嚇池淑卿及
    莊佩婷，使其等心生畏懼，致生危害於安全。
二、案經池淑卿、莊佩婷、莊佳瑋訴由南投縣政府警察局竹山分
    局報告臺灣南投地方檢察署檢察官偵查起訴。    
    理  由
壹、程序部分：
　　本案因適用簡式審判程序，相關證據取捨，不受傳聞法則的
    限制。
貳、實體方面：
一、上開事實，業據被告莊明棠於警詢、偵查及本院審理中均坦
    承不諱，核與證人即告訴人池淑卿、莊佩婷、莊佳瑋於警詢
    時之證述相符，並有監視器照片6張、簡訊相片、南投縣○○○
    ○○○○○○○○○○○○○鎮○○段0000地號土地）、111年1月24現場照
    片4張、111年1月25日現場照片5張、現場及監視器照片24張
    、111年4月17日員警職務報告(警一卷第16至19、22頁；警
    二卷第9、24至28、31至34頁；警三卷第31至42頁；偵二卷
    第28頁)及扣案如附表二編號1至4所示之物可證，足認被告
    之自白與事實相符，堪可採信。本件事證明確，被告犯行均
    堪認定，應依法論科。
二、論罪科刑：
  ㈠核被告就事實欄一㈠所為，係犯刑法第306條第1項侵入建築物
    及同法第305條恐嚇危害安全罪；事實欄㈡所為，係犯刑法第
    306條第1項侵入建築物罪、同法第354條毀損他人物品罪及
    同法第305條恐嚇危害安全罪；事實欄一㈢所為，係犯刑法第
    306條第1項侵入建築物罪及同法第354條毀損他人物品罪；
    事實欄一㈣所為，係犯刑法第306條第1項侵入建築物罪及同
    法第305條恐嚇危害安全罪；事實欄一㈤所為，係犯刑法第30
    6條第1項侵入建築物罪及同法第305條恐嚇危害安全罪。
　㈡被告就事實欄㈠、㈣、㈤，係以時空密接之數舉動，為侵入建築
    物及恐嚇危害安全罪，屬一行為觸犯數罪名之想像競合犯，
    應依刑法第55條之規定，分別從一重之恐嚇危害安全罪處斷
    ；就事實欄㈡，係以時空密接之數舉動，為侵入建築物、毀
    損他人物品及恐嚇危害安全罪，屬一行為觸犯數罪名之想像
    競合犯，應依刑法第55條之規定，從一重之毀損他人物品罪
    處斷；就事實欄㈢，係以時空密接之數舉動，為侵入建築物
    及毀損他人物品罪，屬一行為觸犯數罪名之想像競合犯，應
    依刑法第55條之規定，從一重之毀損他人物品罪處斷。被告
    所犯上開5罪，時間不同，顯然基於不同的犯意而為，應分
    論併罰。
　㈢被告前因公共危險案件，經本院以106年度投交簡字第648號
    判決判處有期徒刑3月確定，於107年8月10日易科罰金執行
    完畢等情，有臺灣高等法院被告前案紀錄表附卷可稽，被告
    於受徒刑執行完畢5年以內故意再犯本案有期徒刑以上之罪
    ，為累犯。而本院依司法院釋字第775號解釋意旨衡酌本案
    ，認被告前開構成累犯之罪與本案所犯之罪，雖非同性質之
    犯罪，然被告前已有多項前案紀錄（其中亦有恐嚇罪之前案
    紀錄），此有上開前案紀錄表在卷可憑，顯未從前案獲取教
    訓，足見其對刑法反應能力薄弱，有特別惡性存在，本院裁
    量本案有應依刑法累犯規定加重之必要，爰依刑法第47條第
    1項規定加重其刑。
  ㈣本院審酌：被告不思以理性方式解決糾紛，恣意侵入建築物
    ，任意以潑灑汽油、持斧頭毀損他人物品、丟擲玻璃瓶及言
    語、訊息之方式恐嚇，所為實不足取。惟念及被告犯後坦承
    犯行，態度尚可；被告甫因妨害自由案件，經本院於110年9
    月23日以110年度投簡字第317號判決恐嚇危害安全罪，竟仍
    一犯再犯，而告訴人等表示其等已多次原諒被告，被告仍一
    再多次恐嚇，不願意調解，希望法院從重量刑之意見（見本
    院卷第35頁）；兼衡被告自述國中畢業之智識程度，家境勉
    持，務農為生之家庭經濟生活狀況(本院卷第45頁)及如臺灣
    高等法院被告前案紀錄表所示之前科素行等一切量刑事項，
    量處如附表一「主文」欄所示之刑，並諭知如易科罰金折算
    標準。
三、沒收：
  ㈠扣案如附表二編號1所示之物，為被告所有供事實欄㈠犯行所
    用；扣案如附表二編號2所示之物，為被告所有供事實欄㈡、
    ㈢、㈤犯行所用之物，業經被告供述明確，應依刑法第38條第
    2項規定，宣告沒收。
　㈡其餘扣案物，無證據證明與被告本案犯行相關，不為沒收之
    宣告。
四、如不服本件判決，得自收受送達之翌日起20日內，表明上訴
    理由，向本院提起上訴狀（須附繕本）。
據上論斷，應依刑事訴訟法第273 條之1 第1 項、第299 條第1 
項前段，判決如主文。
本案經檢察官王元隆提起公訴，檢察官林孟賢到庭執行職務。
中　　華　　民　　國　　111 　年　　10　　月　　18　　日
                        刑事第三庭    法  官  顏紫安
以上正本與原本無異。
如不服本判決應於收受送達後20日內向本院提出上訴書狀，並應
敘述具體理由；其未敘述上訴理由者，應於上訴期間屆滿後20日
內向本院補提理由書（均須按他造當事人之人數附繕本）「切勿
逕送上級法院」。
告訴人或被害人如對於本判決不服者，應具備理由請求檢察官上
訴，其上訴期間之計算係以檢察官收受判決正本之日期為準。
                                      書記官  劉芳竺 
中　　華　　民　　國　　111 　年　　10　　月　　19　　日
附錄本判決論罪科刑法條：
刑法第305條
以加害生命、身體、自由、名譽、財產之事恐嚇他人，致生危害
於安全者，處 2 年以下有期徒刑、拘役或 9 千元以下罰金。
刑法第354條
毀棄、損壞前二條以外之他人之物或致令不堪用，足以生損害於
公眾或他人者，處 2 年以下有期徒刑、拘役或 1 萬 5 千元以
下罰金。
刑法第306條
無故侵入他人住宅、建築物或附連圍繞之土地或船艦者，處 1
年以下有期徒刑、拘役或 9 千元以下罰金。
無故隱匿其內，或受退去之要求而仍留滯者，亦同。

附表一：
編號 事實 主文 1 如事實欄一㈠ 莊明棠犯恐嚇危害安全罪，處有期徒刑肆月，如易科罰金，以新臺幣壹仟元折算壹日。扣案如附表二編號1所示之物沒收。 2 如事實欄一㈡ 莊明棠犯毀損他人物品罪，處有期徒刑肆月，如易科罰金，以新臺幣壹仟元折算壹日。扣案如附表二編號2所示之物沒收。 3 如事實欄一㈢ 莊明棠犯毀損他人物品罪，處有期徒刑肆月，如易科罰金，以新臺幣壹仟元折算壹日。扣案如附表二編號2所示之物沒收。 4 如事實欄一㈣ 莊明棠犯恐嚇危害安全罪，處有期徒刑參月，如易科罰金，以新臺幣壹仟元折算壹日。 5 如事實欄一㈤ 莊明棠犯恐嚇危害安全罪，處有期徒刑參月，如易科罰金，以新臺幣壹仟元折算壹日。扣案如附表二編號2所示之物沒收。 
附表二：　　　
編號 物品名稱 數量 備註 1 汽油桶 1桶  2 斧頭 1支  3 鐵鍊 1條  4 鎖頭 2個  
【卷宗對照表】：
卷宗名稱 簡稱 南投縣政府警察局南投分局投竹警偵字第1100018574號刑案偵查卷宗 警一卷 南投縣政府警察局南投分局投竹警偵字第1110001663號刑案偵查卷宗 警二卷 南投縣政府警察局南投分局投竹警偵字第1110001309號刑案偵查卷宗 警三卷 臺灣南投地方檢察署110年度偵字第6653號偵查卷宗 偵一卷 臺灣南投地方檢察署111年度偵字第934號偵查卷宗 偵二卷 臺灣南投地方檢察署111年度偵字第954號偵查卷宗 偵三卷 臺灣南投地方法院111年度易字第286號刑事卷宗 本院卷